臺灣臺北地方法院刑事判決　　　　　100年度審交易字第111號
公　訴　人　臺灣臺北地方法院檢察署檢察官
被　　　告　安平
選任辯護人　王盈智律師
上列被告因公共危險案件，經檢察官提起公訴（100 年度偵字第
20129 號，被告於本院審理中，就被訴事實為有罪之陳述，經本
院告知簡式審判程序意旨，並聽取當事人之意見後，本院裁定依
簡式審判程序審理，判決如下：
    主  文
安平服用酒類，不能安全駕駛動力交通工具而駕駛，累犯，處有
期徒刑陸月，併科罰金新臺幣陸萬元，有期徒刑如易科罰金，罰
金如易服勞役，均以新臺幣貳仟元折算壹日。
    事  實
一、安平前於民國93、95、96年間，因酒後駕車公共危險案件，
    經本院先後以93年度北交簡字第2388號、95年度北交簡字第
    3824號及96年度北交簡字第2784號判決判處罰金及有期徒刑
    3 月確定，又於99年間，再因酒後駕車公共危險案件，經本
    院以99年度交簡字第103 號判決判處有期徒刑6 月確定，甫
    於100 年2 月23日易科罰金執行完畢。猶不知警惕，於100
    年9 月8 日晚間，在臺北市士林夜市之海產店內與友人飲酒
    若干，已達不能安全駕駛動力交通工具之程度，仍逞能於當
    晚飲酒後之10時許，駕駛其車牌號碼9990-EV 號之自用小客
    車返家，而於當晚11時55分許，在臺北市中山區○○○路與
    錦洲街口，為警攔檢並對其實施酒測，測得其呼氣酒精濃度
    高達每公升0.77毫克（MG/L），始知上情。
二、案經臺北市政府警察局中山分局報請臺灣臺北地方法院檢察
    署檢察官偵查起訴。
    理  由
一、程序部分：本件被告安平所犯係死刑、無期徒刑或最輕本刑
    為3 年以上有期徒刑以外之罪，其於審理中就被訴事實為有
    罪之陳述，經本院告知簡式審判程序之旨，並聽取當事人意
    見後，本院遂依刑事訴訟法第284 條之1 、第273 條之1 第
    1 項規定裁定進行簡式審判程序，合先敘明。
二、上開事實，業據被告於本院100 年10月31日審理中自白無誤
    ，並有酒精測定紀錄表、車籍查詢資料、舉發違反道路交通
    管理事件通知單及呼氣酒精測試器檢定合格證書等件在卷可
    稽；且按刑法第185 條之3 規定以「不能安全駕駛動力交通
    工具」為犯罪構成要件，雖然實務上往往以法務部法檢字第
    001669號函示之呼氣酒精濃度是否超過每公升0.55毫克為判
    斷依據，惟行為人酒後是否已達不能安全駕駛動力交通工具
    之程度，仍應依具體個案審酌個別情形判斷之，究難逕以前
    開數據為唯一判斷標準。經查，當人飲酒後，若以呼氣酒精
    濃度測試器測得之呼氣濃度達到每公升0.5 毫克時，反應較
    慢，感覺減低，將影響駕駛；達到每公升0.75毫克時，思考
    與個性行為均會改變；達到每公升1.0 毫克時，步態不穩，
    噁心嘔吐，精神混惑不清晰；達到每公升1.5 毫克時，說話
    不清楚，感覺喪失，視力模糊；達到每公升2.0 毫克時，體
    溫與血糖均降低，肌肉控制差，甚至會導致癲癇發作；達到
    每公升3.5 毫克時，則已經神智不清，反射減低，甚至呼吸
    抑制，此有行政院國軍退除役官兵輔導委員會台北榮民總醫
    院以88年8 月5 日（88）北總內字第26868 號函示明確。本
    件被告為警查獲前有駕駛判斷力顯然欠佳之情況，查獲後測
    得之呼氣酒精濃度達每公升0.77毫克，過程中又有多話現象
    ，且未能通過以食指指尖碰觸鼻尖、朗誦阿拉伯數字及畫圓
    之身心平衡檢測，此觀諸卷附刑法第185 條之3 案件測試觀
    察紀錄表及身心平衡檢測表等件甚明，揆諸前揭說明，顯足
    認定酒精已使被告反應較慢、感覺減低、思考與行為改變而
    達不能安全駕駛動力交通工具之程度，是被告上開任意性自
    白核與事實相符而可採信，本案事證明確，被告犯行足堪認
    定，自應依法論科。
三、核被告所為，係犯刑法第185 條之3 之醉態駕駛罪。查被告
    因酒後駕車公共危險案件，經本院以99年度交簡字第103 號
    判決判處有期徒刑6 月確定，於100 年2 月23日易科罰金執
    行完畢，此有臺灣高等法院被告前案紀錄表1 件附卷可參，
    其於5 年內故意再犯本件最重為有期徒刑以上之罪，為累犯
    ，應依刑法第47條第1 項之規定加重其刑。爰審酌被告酒後
    注意力降低，已達不能安全駕駛動力交通工具之程度，仍屢
    次逞能駕（騎）車如前所述，嚴重危及道路交通安全，且乏
    尊重其他用路人生命財產安全之觀念，然此次犯後始終坦承
    犯行並深表悔意，態度尚可，暨被告之其他素行、自述病妻
    與幼女需要照顧之生活狀況（見卷附手術資料及戶口名簿影
    本）、研究所畢業之智識程度、酒測值高低等一切情狀，認
    公訴檢察官當庭求處之刑度過重，量處如主文所示之有期徒
    刑，併科如主文所示之罰金，並諭知易科罰金及易服勞役之
    折算標準。
據上論斷，應依刑事訴訟法第284 條之1 、第273 條之1 第1 項
、第299 條第1 項前段，刑法第185 條之3 、第47條第1 項、第
41條第1 項前段、第42條第3 項前段，刑法施行法第1 條之1 第
1 項，判決如主文。
本案經檢察官葉雅婷到庭執行職務。
中    華    民    國   100    年    11    月    21    日
                  刑事第二十一庭  法  官  吳勇毅
上正本證明與原本無異。
如不服本判決應於收受送達後10日內向本院提出上訴書狀，並應
敘述具體理由；其未敘述上訴理由者，應於上訴期間屆滿後20日
內向本院補提理由書（均須按他造當事人之人數附繕本）「切勿
逕送上級法院」。
                                  書記官  游秀珠
中    華    民    國   100    年    11    月    21    日
附錄本案論罪科刑法條全文：
中華民國刑法第185條之3
服用毒品、麻醉藥品、酒類或其他相類之物，不能安全駕駛動力
交通工具而駕駛者，處1 年以下有期徒刑、拘役或科或併科15萬
元以下罰金。